臺灣新北地方法院刑事判決　　　　　　　110年度訴字第848號
公　訴　人　臺灣新北地方檢察署檢察官
被　　　告　林宥羽


上列被告因詐欺等案件，經檢察官提起公訴（110年度少連偵字
第124號），本院判決如下：
    主  文                                              
丁○○犯如附表一「罪名、宣告刑及沒收欄」所示之罪，各處如
附表一「罪名、宣告刑及沒收欄」所示之有期徒刑及沒收之諭知
。應執行有期徒刑2年8月。
    事  實
    丁○○基於參與犯罪組織之犯意，於民國109年8月5日加入
    由真實姓名年籍不詳之成年人所組成之三人以上、以實施詐
    術詐取他人財物為手段、具有持續性、牟利性之結構性犯罪
    組織（下稱本案詐欺集團），從事收取人頭帳戶提款卡及密
    碼（俗稱取簿手）、使用提款卡提領被害人遭本案詐欺集團
    詐騙而匯入人頭帳戶之款項（俗稱車手）及收受車手所提領
    之詐欺款項後交予本案詐欺集團上游成年成員（俗稱收水）
    之工作，並可獲得新臺幣（下同）1萬元之報酬。丁○○與
    本案詐欺集團成年成員共同意圖為自己不法之所有，基於三
    人以上共同詐欺取財、掩飾及隱匿詐欺犯罪所得去向之洗錢
    之犯意聯絡，於同年月10日13時30分許，在全家超商浮洲門
    市（址設：新北市○○區○○路0段000巷00號1樓），向丙○○收取丙○○申辦之國泰世華銀行後埔分行帳號00000000
    0000號帳戶（下稱本案國泰世華銀行帳戶）及板信商業銀行
    大觀分行帳號00000000000000號帳戶（下稱本案板信銀行帳
    戶）之提款卡及密碼。然後本案詐欺集團成年成員於附表二
    所示詐欺時間，對附表二所示告訴人施以附表二所示詐術，
    使渠等信以為真而陷於錯誤，渠等遂於附表二所示匯款時間
    ，以附表二所示匯款方式將附表二所示匯款金額匯入附表二
    所示本案國泰世華銀行及板信銀行帳戶。嗣丁○○依本案詐
    欺集團成年成員指示，實施附表三所示車手及收水工作，以
    此製造金流斷點之方式，掩飾或隱匿詐欺犯罪所得之來源、
    去向及所在。
    理  由                                              
壹、程序部分
    被告丁○○所犯，均非死刑、無期徒刑、最輕本刑為3年以
    上有期徒刑之罪，或高等法院管轄第一審之案件，且於準備
    程序進行中，被告就被訴事實為有罪之陳述，經告知簡式審
    判程序之旨，並聽取檢察官、被告之意見後，本院合議庭裁
    定由受命法官獨任進行簡式審判程序，是本案之證據調查，
    依刑事訴訟法第273條之2規定，不受同法第159條第1項、第
    161條之2、第161條之3、第163條之1及第164條至第170條規
    定之限制，合先敘明。
貳、實體部分
一、認定犯罪事實所憑之證據
(一)被告於本院準備程序及審理程序時之自白（見本院110年度
    訴字第848號卷<下稱本院訴字卷>第120頁至第123頁、第133
    頁）。
(二)證人丙○○於警詢時之證詞（見110年度少連偵字第124號卷
    <下稱偵卷>第17頁至第19頁）。
(三)證人即附表二所示告訴人於警詢時之指述（所在卷頁如附表
    二所示）。
(四)本案板信銀行帳戶交易明細表、本案國泰世華銀行帳戶之客
    戶資料及交易明細表（見偵卷第53頁至第54頁、第55頁至第
    58頁）。
(五)全家超商浮洲門市店內監視器畫面照片（見偵卷第85頁至第
    87頁）。
(六)附表二所示文書資料（所在卷頁如附表二所示）。
(七)新北市政府警察局板橋分局110年9月1日新北警板刑字第110
    3874616號函及所附警示帳號異動歷程、板信商業銀行作業
    服務部110年9月24日板信作服字第1107419248號函及所附存
    摺類取款憑證、國泰世華商業銀行存匯作業管理部110年9月
    24日國世存匯作業字第1100153127號函（見本院訴字卷第10
    5頁至第109頁、第111頁至第113頁、第115頁）。
二、論罪科刑之理由
(一)論罪部分
 1、按本案詐欺集團明顯係由三人以上所組成，以實施詐術詐取
    他人財物為手段，具有持續性、牟利性之結構性組織，自屬
    組織犯罪防制條例第2條第1項所稱之犯罪組織無疑；被告自
    願加入該犯罪組織，從事「取簿手」、「車手」及「收水」
    之工作，成為該組織分層分工之一員，而共同遂行犯罪之行
    為，是被告加入本案詐欺集團之行為，係犯組織犯罪防制條
    例第3條第1項後段之參與犯罪組織罪。
 2、次按刑法之共同正犯，包括共謀共同正犯及實行共同正犯二
    者在內；祇須行為人有以共同犯罪之意思，參與共同犯罪計
    畫之擬定，互為利用他人實行犯罪構成要件之行為，完成其
    等犯罪計畫，即克當之，不以每一行為人均實際參與部分構
    成要件行為或分取犯罪利得為必要（參最高法院96年度台上
    字第1882號刑事判決意旨）。而共同正犯間，非僅就其自己
    實行之行為負其責任，並在犯意聯絡之範圍內，對於他共同
    正犯所實行之行為，亦應共同負責；且其犯意聯絡之表示，
    無論為明示之通謀或相互間有默示之合致，均不在此限（參
    最高法院98年度台上字第2655號刑事判決意旨）。是以，共
    同正犯在合同之意思內各自分擔犯罪行為之一部，相互利用
    他人之行為，以達其犯罪之目的者，即應對全部所發生之結
    果，共同負責。查被告因可獲取報酬而加入本案詐欺集團，
    從事「取簿手」、「車手」及「收水」之工作，以促成本案
    詐欺集團得以順利完成詐欺取財之行為，足徵被告係基於自
    己犯罪之意思參與本案詐欺集團之分工，分擔犯罪行為之一
    部，並利用他人之行為，以達詐欺犯罪之結果，被告自應就
    其所參與犯行所生之全部犯罪結果共同負責。是核被告參與
    詐騙附表二所示告訴人之行為，均係犯刑法第339條之4第1
    項第2款之三人以上共同詐欺取財罪（下稱加重詐欺取財罪
    ），本罪之法定刑為1年以上7年以下有期徒刑，得併科100
    萬元以下罰金，亦屬洗錢防制法第3條第1款「最輕本刑為6
    月以上有期徒刑以上之刑之罪」所規定之特定犯罪。
 3、再按洗錢防制法於105年12月28日修正公布，並於106年6月
    28日生效施行（下稱新法）。修正前該法（下稱舊法）將洗
    錢行為區分為將自己犯罪所得加以漂白之「為自己洗錢」及
    明知是非法資金，卻仍為犯罪行為人漂白黑錢之「為他人洗
    錢」兩種犯罪態樣，且依其不同之犯罪態樣，分別規定不同
    之法定刑度。惟洗錢犯罪本質在於影響合法資本市場並阻撓
    偵查，不因為自己或為他人洗錢而有差異，且洗錢之行為模
    式不祇一端，上開為自己或為他人洗錢之二分法，不僅無助
    於洗錢之追訴，且徒增實務事實認定及論罪科刑之困擾。故
    而為澈底打擊洗錢犯罪，新法乃將洗錢行為之處置、多層化
    及整合等各階段，全部納為洗錢行為，而於新法第2條規定
    ：「本法所稱洗錢，指下列行為：一、意圖掩飾或隱匿特定
    犯罪所得來源，或使他人逃避刑事追訴，而移轉或變更特定
    犯罪所得。二、掩飾或隱匿特定犯罪所得之本質、來源、去
    向、所在、所有權、處分權或其他權益者。三、收受、持有
    或使用他人之特定犯罪所得。」且為避免舊法時期過度限縮
    洗錢犯罪成立之可能，亦模糊前置犯罪僅在對於不法金流進
    行不法原因之聯結而已，造成洗錢犯罪成立門檻過高，洗錢
    犯罪難以追訴。故新法就其中採取門檻式規範者，明定為最
    輕本刑為6個月以上有期徒刑之罪，並將「重大犯罪」之用
    語，修正為「特定犯罪」；另增列未為最輕本刑為6個月以
    上有期徒刑之罪所涵括之違反商標法等罪，且刪除有關犯罪
    所得金額須在5百萬元以上者，始得列入前置犯罪之限制規
    定，以提高洗錢犯罪追訴之可能性。從而新法第14條第1項
    所規範之一般洗錢罪，必須有第3條規定之前置特定犯罪作
    為聯結，始能成立。以日益猖獗之詐欺集團犯罪為例，詐欺
    集團向被害人施用詐術後，為隱匿其詐欺所得財物之去向，
    而令被害人將其款項轉入該集團所持有、使用之人頭帳戶，
    並由該集團所屬之車手前往提領詐欺所得款項得逞，檢察官
    如能證明該帳戶內之資金係本案詐欺之特定犯罪所得，即已
    該當於新法第14條第1項之一般洗錢罪。另過去實務認為，
    行為人對犯特定犯罪所得之財物或利益作直接使用或消費之
    處分行為，或僅將自己犯罪所得財物交予其他共同正犯，祇
    屬犯罪後處分贓物之行為，非本條例所規範之洗錢行為，惟
    依新法規定，倘行為人意圖掩飾或隱匿特定犯罪所得來源，
    而將特定犯罪所得直接消費處分，甚或交予其他共同正犯予
    以隱匿，而由共同正犯以虛假交易外觀掩飾不法金流移動，
    即難認僅單純犯罪後處分贓物之行為，應仍構成新法第2條
    第1或2款之洗錢行為（參最高法院108年度台上字第2425號
    、第2500號刑事判決意旨）。查附表二所示告訴人所匯入附
    表二所示人頭帳戶內之款項，係被告與本案詐欺集團成年成
    員共同犯刑法第339條之4第1項第2款之加重詐欺取財罪而詐
    得者，該匯入之款項自屬特定犯罪之所得；被告基於洗錢之
    故意，提領、傳遞附表二所示人頭帳戶內款項予本案詐欺集
    團成年成員，而隱匿該等特定犯罪所得之來源、去向及所在
    ，核被告所為，均構成洗錢防制法第2條第2款、第14條第1
    項之洗錢罪。
 4、起訴書雖未論及組織犯罪防制條例第3條第1項後段之參與犯
    罪組織罪、洗錢防制法第2條第2款、第14條第1項之洗錢罪 
    ，但此部分與檢察官起訴之加重詐欺犯罪事實具想像競合犯
    之裁判上一罪關係，自為起訴效力所及，並經本院當庭告知
    被告此部分所犯法條之旨，被告防禦權已受保障（見本院訴
    字卷第120頁至第121頁），自得一併加以審理，併此敘明。
 5、被告上開加重詐欺取財、洗錢等犯行，與本案詐欺集團成年
    成員間均有犯意聯絡及行為分擔，渠等並已共同實行犯罪之
    行為，均為共同正犯。
 6、按如數行為於同時同地或密切接近之時地實施，侵害同一之
    法益，各行為之獨立性極為薄弱，依一般社會健全觀念，在
    時間差距上，難以強行分開，在刑法評價上，以視為數個舉
    動之接續施行，合為包括之一行為予以評價，較為合理，則
    屬接續犯，而為包括之一罪（參最高法院86年度台上字第32
    95號刑事判決意旨）。查被告就附表三編號1、3、7所示2次
    提領同一告訴人壬○○、己○○、辛○○所匯款項、編號4
    所示11次提領同一告訴人乙○○所匯款項及1次收水之行為
    ，均係於密接時地為之，侵害法益同一，且各係基於現實取
    得同一告訴人所匯詐得款項之單一目的而為，主觀上應係基
    於單一犯意實施各次提領及收水行為，各行為獨立性極為薄
    弱，依一般社會健全觀念，在時間差距上，難以強行分開，
    揆諸上揭判決要旨，自應視為數個舉動之接續施行，而為接
    續犯，均僅論以一加重詐欺取財、洗錢罪。
 7、按審酌現今詐欺集團之成員皆係為欺罔他人，騙取財物，方
    參與以詐術為目的之犯罪組織。倘若行為人於參與詐欺犯罪
    組織之行為繼續中，先後多次為加重詐欺之行為，因參與犯
    罪組織罪為繼續犯，犯罪一直繼續進行，直至犯罪組織解散
    ，或其脫離犯罪組織時，其犯行始行終結。故該參與犯罪組
    織與其後之多次加重詐欺之行為皆有所重合，然因行為人僅
    為一參與犯罪組織行為，侵害一社會法益，屬單純一罪，應
    僅就「該案中」與參與犯罪組織罪時間較為密切之首次加重
    詐欺犯行，論以參與犯罪組織罪及加重詐欺罪之想像競合犯
    ，而其他之加重詐欺犯行，祗需單獨論罪科刑即可，無需再
    另論以參與犯罪組織罪，以避免重複評價。是如行為人於參
    與同一詐欺集團之多次加重詐欺行為，因部分犯行發覺在後
    或偵查階段之先後不同，肇致起訴後分由不同之法官審理，
    為裨益法院審理範圍明確、便於事實認定，即應以數案中「
    最先繫屬於法院之案件」為準，以「該案中」之「首次」加
    重詐欺犯行與參與犯罪組織罪論以想像競合。縱該首次犯行
    非屬事實上之首次，亦因參與犯罪組織之繼續行為，已為該
    案中之首次犯行所包攝，該參與犯罪組織行為之評價已獲滿
    足，自不再重複於他次詐欺犯行中再次論罪，俾免於過度評
    價及悖於一事不再理原則。至於「另案」起訴之他次加重詐
    欺犯行，縱屬事實上之首次犯行，仍需單獨論以加重詐欺罪
    ，以彰顯刑法對不同被害人財產保護之完整性，避免評價不
    足（參最高法院109年度台上字第3945號刑事判決意旨）。
    查被告參與本案詐欺集團犯罪組織後，有多次加重詐欺取財
    之行為，而最先繫屬於法院案件之「首次」加重詐欺取財行
    為，即附表三編號1所示犯行，業據被告於本院準備程序時
    供稱：我於臺灣新北地方法院109年度金訴字第246號案件所
    加入之詐欺集團並非本案詐欺集團，在這之前我並沒有擔任
    本案詐欺集團車手領款等語（見本院訴字卷第121頁至第123
    頁），依照前開說明，被告所犯參與犯罪組織罪，自應與其
    所犯附表三編號1所示之加重詐欺取財罪，論以想像競合。
    又被告之參與行為上，對於詐騙附表二所示告訴人之加重詐
    欺取財犯行、隱匿詐欺犯罪所得去向、所在之洗錢犯行，均
    係以一行為同時觸犯上開2項罪名，為想像競合犯。從而，
    被告如附表三編號1所犯參與犯罪組織、加重詐欺取財、洗
    錢等罪名，及如附表三編號2至7所犯加重詐欺取財、洗錢等
    罪名，均係一行為觸犯數罪名之想像競合犯，各應依刑法第
    55條規定，從一較重之加重詐欺取財罪處斷。
 8、被告參與本案詐欺集團成員先後詐騙附表二所示告訴人之犯
    行，對象不同，侵害法益各異，各次詐騙行為亦相互獨立，
    應予分論併罰。
(二)刑罰減輕事由部分
    被告加入本案詐欺集團，從事「取簿手」、「車手」及「收
    水」之工作，遂行詐騙附表二所示告訴人之行為，所造成之
    損害結果非微，其參與犯罪組織之情節，自難認輕微，尚無
    依組織犯罪防制條例第3條第1項但書規定減輕或免除其刑之
    餘地，附此敘明。
(三)科刑部分
    爰審酌現今社會詐欺集團橫行，詐欺集團之詐欺犯行往往對
    被害人之財產及社會秩序產生重大侵害，被告明知如此，卻
    仍加入並與詐欺集團成年成員共同詐取財物，所為實不足取
    ，復衡量其參與行為所涉及之詐欺款項金額，再被告尚未與
    附表二編號1至3、5至7所示告訴人達成和解，亦未賠償渠等
    所受財產上損害或取得渠等原諒，又被告於偵查中係否認犯
    行，辯稱：我承認我有去拿卡及提款，但我當時不懂，我不
    承認有共同詐欺，我當時沒有加入詐欺集團，我當時亟需用
    錢，沒有想那麼多等語（見偵卷第165頁），於本院準備程
    序及審理程序時始坦認犯行，難認被告犯後態度甚佳，惟念
    及被告係被動為本案詐欺集團所吸收，自身主觀惡性尚非重
    大，且被告於本案犯罪之分工，較諸實際策畫佈局、分配任
    務、施用詐術、終局保有犯罪所得之核心份子而言，僅居於
    聽從指示、代替涉險之次要性角色，又被告業與附表二編號
    4所示告訴人達成和解，並已履行和解條件完畢，此有本院
    公務電話紀錄表在卷可考，兼衡被告不法所得為1萬元（詳
    下述），暨被告自述其未婚、無子、與家人同住之家庭環境
    、現擔任物流理貨員、每月薪資約2萬多元之經濟狀況、高
    中肄業之教育程度（見本院訴字卷第134頁）等一切情狀，
    分別量處如主文所示之刑，並審酌被告各次犯罪手法雷同，
    且犯罪時間集中在109年8月10日至14日，如以實質累加之方
    式定應執行刑，其處罰之刑度顯將超過其行為之不法內涵，
    應綜合考量所犯數罪犯罪類型、侵害法益、各別刑罰規範之
    目的、輕重罪間體系之平衡、整體犯罪非難評價、各罪彼此
    間之關聯性（例如：數罪犯罪時間、空間、各行為所侵害法
    益之專屬性或同一性）、各次犯行與被告前案紀錄之高度關
    聯性、罪數所反映被告之人格特性與犯罪傾向、數罪對法益
    侵害之加重效應及刑罰之內部界限、對被告施以矯正之必要
    性，就被告所犯之罪，依刑法第51條第5款規定，定其應執
    行之刑，以符合罪刑相當及比例原則。
三、沒收部分
(一)被告因加入本案詐欺集團並參與附表二所示加重詐欺犯行，
    可因此獲得之不法所得為1萬元一情，業據被告於本院準備
    程序時供認在卷（見本院訴字卷第122頁），爰依刑法第38
    條之1第1項前段、第3項規定，於被告所犯首次加重詐欺取
    財犯行即附表一編號1所示之加重詐欺取財罪之主文項下宣
    告沒收，於全部或一部不能沒收或不宜執行沒收時，追徵其
    價額。
(二)被告從事「取簿手」、「車手」及「收水」之工作等情，業
    經本院認定如前，惟卷內並無證據足認被告就附表二所示詐
    欺款項與本案詐欺集團成年成員間，有事實上共同處分權限
    ，自無從就詐欺款項部分宣告沒收及追徵其價額，併此指明
    。
四、不須宣告強制工作之說明：
(一)按犯組織犯罪防條例第3條第1項後段之參與犯罪組織罪者，
    應於刑之執行前，令入勞動場所，強制工作，其期間為3年
    ，同條例第3條第3項固定有明文；然衡諸該條例所規定之強
    制工作，性質上原係對於有犯罪習慣，或因遊蕩、懶惰成習
    而犯罪者，所為之處置，修正後該條例既已排除常習性要件
    ，從而，本於法律合憲性解釋原則，依司法院釋字第471號
    關於行為人有無預防矯治其社會危險性之必要，及比例原則
    等與解釋意旨不相衝突之解釋方法，為目的性限縮，對犯該
    條例第3條第1項之參與犯罪組織罪者，視其行為之嚴重性、
    表現之危險性、對於未來行為之期待性，以及所採措施與預
    防矯治目的所需程度，於有預防矯治其社會危險性之必要，
    且符合比例原則之範圍內，由法院依該條例第3條第3項規定
    ，一併宣告刑前強制工作（參最高法院108年度台上字第230
    6號刑事判決意旨）。
(二)查被告固參與本案詐欺集團犯罪組織，擔任「取簿手」、「
    車手」及「收水」之工作，與其他成員共同遂行詐騙附表二
    所示告訴人財物之犯行，其行為自屬可議。然被告於行為時
    ，年紀尚輕，難免有思慮不周之處，易於為他人所利用，而
    其所參與之任務分工，僅係單純領款、傳遞款項等低階事務
    性工作，並不涉及策劃行騙之高階統合性工作，過程中亦無
    施加暴力之情，其行為、表現之嚴重性及危險性非高。況且
    被告現今已有正當之工作營生，當不致再犯，可以合理期待
    被告將來不會再與犯罪組織相牽涉。綜合上情，本院認對被
    告本案所犯之罪，經由上開刑之宣告，應已足收教化及預防
    、矯治之目的，倘再另宣告被告刑前強制工作，難認符合比
    例原則，爰不為強制工作之宣告，併予敘明。
據上論斷，應依刑事訴訟法第273條之1第1項、第299條第1項前
段，判決如主文。
本案經檢察官余怡寬偵查起訴，經檢察官郭智安到庭執行公訴。
中    華    民    國  110    年    11    月    26    日
                  刑事第三庭    法  官   施建榮
上列正本證明與原本無異。
如不服本判決，應於判決送達後20日內敘明上訴理由，向本院提
出上訴狀 (應附繕本) ，上訴於臺灣高等法院。其未敘述上訴理
由者，應於上訴期間屆滿後20日內向本院補提理由書「切勿逕送
上級法院」。
                                書記官   葉芷廷
中    華    民    國   110    年    12    月    1     日
附錄法條：
組織犯罪防制條例第3條第1項
發起、主持、操縱或指揮犯罪組織者，處 3 年以上 10 年以下
有期徒刑，得併科新臺幣 1 億元以下罰金；參與者，處 6 月以
上 5 年以下有期徒刑，得併科新臺幣 1 千萬元以下罰金。但參
與情節輕微者，得減輕或免除其刑。
洗錢防制法第14條第1項
有第二條各款所列洗錢行為者，處 7 年以下有期徒刑，併科新
臺幣 5 百萬元以下罰金。
洗錢防制法第2條第1款
本法所稱洗錢，指下列行為：
一、意圖掩飾或隱匿特定犯罪所得來源，或使他人逃避刑事追訴
    ，而移轉或變更特定犯罪所得。
中華民國刑法第339條之4第1項第2款
犯第 339 條詐欺罪而有下列情形之一者，處 1 年以上 7 年以
下有期徒刑，得併科 1 百萬元以下罰金：
二、三人以上共同犯之。
【附表一】
┌──┬───┬─────────────────────┐
│編號│附表二│罪刑、宣告刑及沒收                        │
│    │編號  │                                          │
├──┼───┼─────────────────────┤
│ 1  │  1   │丁○○犯三人以上共同詐欺取財罪，處有期徒刑│
│    │      │1年2月。未扣案之不法所得新臺幣1萬元沒收， │
│    │      │於全部或一部不能沒收或不宜執行沒收時，追徵│
│    │      │其價額。                                  │
├──┼───┼─────────────────────┤
│ 2  │  2   │丁○○犯三人以上共同詐欺取財罪，處有期徒刑│
│    │      │1年2月。                                  │
├──┼───┼─────────────────────┤
│ 3  │  3   │丁○○犯三人以上共同詐欺取財罪，處有期徒刑│
│    │      │1年2月。                                  │
├──┼───┼─────────────────────┤
│ 4  │  4   │丁○○犯三人以上共同詐欺取財罪，處有期徒刑│
│    │      │1年6月。                                  │
├──┼───┼─────────────────────┤
│ 5  │  5   │丁○○犯三人以上共同詐欺取財罪，處有期徒刑│
│    │      │1年2月。                                  │
├──┼───┼─────────────────────┤
│ 6  │  6   │丁○○犯三人以上共同詐欺取財罪，處有期徒刑│
│    │      │1年10月。                                 │
├──┼───┼─────────────────────┤
│ 7  │  7   │丁○○犯三人以上共同詐欺取財罪，處有期徒刑│
│    │      │1年2月。                                  │
└──┴───┴─────────────────────┘
【附表二】
┌──┬──────┬────┬────────────┬──────┬──────┬─────┬──────┬────────┬──────────┬────┐
│編號│詐欺時間    │告訴人  │詐術方式                │匯款時間    │匯款地點    │匯款方式  │匯款金額（貨│人頭帳戶        │證   據             │備  註  │
│    │            │        │                        │            │            │          │幣種類：新臺│                │                    │        │
│    │            │        │                        │            │            │          │幣，單位：元│                │                    │        │
│    │            │        │                        │            │            │          │）          │                │                    │        │
├──┼──────┼────┼────────────┼──────┼──────┼─────┼──────┼────────┼──────────┼────┤
│ 1  │109年8月10日│壬○○  │由真實姓名年籍不詳之本案│109年8月10日│不詳        │網路匯款  │     5,000元│本案國泰世華銀行│1.證人即告訴人壬○○│起訴書附│
│    │19時10分許、│        │詐欺集團成年成員分別於左│20時1分許   │            │          ├──────┤帳戶            │  於警詢中之證述（見│表編號1 │
│    │同年月11日22│        │列時間，冒用壬○○兒子之├──────┤            │          │    16,000元│                │  110年度少連偵字第1│        │
│    │時13分許    │        │女性朋友「鍾佩岑」之名義│109年8月11日│            │          │            │                │  24號卷第45頁至第47│        │
│    │            │        │使用即時通訊軟體「Messen│23時25分許  │            │          │            │                │  頁）。            │        │
│    │            │        │ger」傳送文字訊息給鍾珍 │            │            │          │            │                │2.高雄市政府警察局新│        │
│    │            │        │怡，並詐稱：其父親急需用│            │            │          │            │                │  興分局中山路派出所│        │
│    │            │        │錢，要向壬○○借錢云云，│            │            │          │            │                │  受理詐騙帳戶通報警│        │
│    │            │        │壬○○遂陷於錯誤而依指示│            │            │          │            │                │  示簡便格式表（見同│        │
│    │            │        │匯款。                  │            │            │          │            │                │  上偵卷第119頁）。 │        │
├──┼──────┼────┼────────────┼──────┼──────┼─────┼──────┼────────┼──────────┼────┤
│ 2  │108年8月10日│庚○○  │由真實姓名年籍不詳之本案│109年8月13日│桃園中路郵局│臨櫃匯款  │    60,000元│本案板信銀行帳戶│1.證人即告訴人庚○○│起訴書附│
│    │中午時分    │        │詐欺集團成年成員於左列時│12時20分許  │（址設：桃園│          │            │                │  於警詢中之證述（見│表編號3 │
│    │            │        │間，以「韓娟華」之名義使│            │市桃園區壽昌│          │            │                │  110年度少連偵字第1│        │
│    │            │        │用即時通訊軟體「Line」傳│            │街20巷27之1 │          │            │                │  24號卷第31頁至第33│        │
│    │            │        │送文字訊息給庚○○，並詐│            │號）        │          │            │                │  頁）。            │        │
│    │            │        │稱：有一個線上投資平臺可│            │            │          │            │                │2.郵政跨行匯款申請書│        │
│    │            │        │以投資黃金賺錢，庚○○可│            │            │          │            │                │  （見同上偵卷第77頁│        │
│    │            │        │以將款項匯入指定帳戶開通│            │            │          │            │                │  ）。              │        │
│    │            │        │會員帳號，開始投資云云，│            │            │          │            │                │3.桃園市政府警察局桃│        │
│    │            │        │庚○○遂陷於錯誤而依指示│            │            │          │            │                │  園分局龍安派出所受│        │
│    │            │        │匯款。                  │            │            │          │            │                │  理詐騙帳戶通報警示│        │
│    │            │        │                        │            │            │          │            │                │  簡便格式表（見同上│        │
│    │            │        │                        │            │            │          │            │                │  偵卷第105頁）。   │        │
│    │            │        │                        │            │            │          │            │                │4.內政部警政署反詐騙│        │
│    │            │        │                        │            │            │          │            │                │  諮詢專線紀錄表（見│        │
│    │            │        │                        │            │            │          │            │                │  同上偵卷第109頁至 │        │
│    │            │        │                        │            │            │          │            │                │  第110頁）。       │        │
├──┼──────┼────┼────────────┼──────┼──────┼─────┼──────┼────────┼──────────┼────┤
│ 3  │109年8月12日│己○○  │由真實姓名年籍不詳之本案│109年8月12日│己○○位在屏│網路匯款  │    30,000元│本案板信銀行帳戶│1.證人即告訴人己○○│起訴書附│
│    │17時19分許前│        │詐欺集團成年成員於左列時│17時19分許  │東縣屏東市之│          │            │                │  於警詢中之證述（見│表編號2 │
│    │某日時許    │        │間，以「亞楠」之名義使用│            │住處        │          │            │                │  110年度少連偵字第1│        │
│    │            │        │即時通訊軟體「Line」傳送│            │            │          │            │                │  24號卷第35頁至第37│        │
│    │            │        │文字訊息給己○○，並詐稱│            │            │          │            │                │  頁）。            │        │
│    │            │        │：己○○可以註冊成為「金│            │            │          │            │                │2.屏東縣政府警察局屏│        │
│    │            │        │世嘉客戶服務」程式之會員│            │            │          │            │                │  東分局大同派出所受│        │
│    │            │        │，然後匯款至指定帳戶，其│            │            │          │            │                │  理詐騙帳戶通報警示│        │
│    │            │        │可以幫忙操盤投資黃金賺錢│            │            │          │            │                │  簡便格式表（見同上│        │
│    │            │        │云云，己○○遂陷於錯誤而│            │            │          │            │                │  偵卷第111頁）。   │        │
│    │            │        │依指示匯款。            │            │            │          │            │                │                    │        │
├──┼──────┼────┼────────────┼──────┼──────┼─────┼──────┼────────┼──────────┼────┤
│ 4  │109年8月13日│乙○○  │由真實姓名年籍不詳之本案│109年8月13日│中國信託北投│臨櫃匯款  │   396,911元│本案板信銀行帳戶│1.證人即告訴人乙○○│起訴書附│
│    │15時23分許前│        │詐欺集團成年成員於左列時│15時23分許  │分行（址設：│          │            │                │  於警詢中之證述（見│表編號4 │
│    │某日時許    │        │間，以「Coco」之名義使用│            │臺北市北投區│          │            │                │  110年度少連偵字第1│        │
│    │            │        │即時通訊軟體「Line」傳送│            │光明路217號1│          │            │                │  24號卷第21頁至第24│        │
│    │            │        │文字訊息給乙○○，並詐稱│            │樓）        │          │            │                │  頁）。            │        │
│    │            │        │：可以下載外匯交易軟體（│            │            │          │            │                │2.告訴人乙○○用以匯│        │
│    │            │        │名稱：MT5）投資外匯賺錢 │            │            │          │            │                │  款之帳戶存摺封面及│        │
│    │            │        │，並請乙○○加入成為「Li│            │            │          │            │                │  內頁（見同上偵卷第│        │
│    │            │        │ne」暱稱「客服05」之好友│            │            │          │            │                │  59頁至第61頁）。  │        │
│    │            │        │云云，暱稱「客服05」之人│            │            │          │            │                │3.中國信託匯款憑條（│        │
│    │            │        │於左列時間進一步訛稱：「│            │            │          │            │                │  見同上偵卷第65頁）│        │
│    │            │        │MT5」外匯交易軟體不能做 │            │            │          │            │                │  。                │        │
│    │            │        │新臺幣之操作下單，必須在│            │            │          │            │                │4.臺北市政府警察局北│        │
│    │            │        │臺灣境內之銀行匯款，後續│            │            │          │            │                │  投分局長安派出所受│        │
│    │            │        │等收到匯款，才能幫乙○○│            │            │          │            │                │  理詐騙帳戶通報警示│        │
│    │            │        │換成美金並轉入個人交易帳│            │            │          │            │                │  簡便格式表（見同上│        │
│    │            │        │戶，然後才能成功下單云云│            │            │          │            │                │  偵卷第91頁）。    │        │
│    │            │        │，乙○○遂陷於錯誤而依指│            │            │          │            │                │                    │        │
│    │            │        │示匯款。                │            │            │          │            │                │                    │        │
├──┼──────┼────┼────────────┼──────┼──────┼─────┼──────┼────────┼──────────┼────┤
│ 5  │109年8月13日│戊○○  │由真實姓名年籍不詳之本案│109年8月13日│陽信商業銀行│臨櫃匯款  │    30,000元│本案板信銀行帳戶│1.證人即告訴人戊○○│起訴書附│
│    │14時30分許前│        │詐欺集團成年成員於左列時│14時30分許  │泰山分行（址│          │            │                │  於警詢中之證述（見│表編號5 │
│    │某日時許    │        │間，以「金世嘉交易所高級│            │設：新北市泰│          │            │                │  110年度少連偵字第1│        │
│    │            │        │客服經理程經理」之名義使│            │山區明志路1 │          │            │                │  24號卷第25頁至第27│        │
│    │            │        │用即時通訊軟體「Line」傳│            │段110號1樓）│          │            │                │  頁）。            │        │
│    │            │        │送文字訊息給戊○○，並詐│            │            │          │            │                │2.陽信商業銀行匯款收│        │
│    │            │        │稱：己○○可以申請成為「│            │            │          │            │                │  執聯（見同上偵卷第│        │
│    │            │        │金世嘉交易所」之會員，然│            │            │          │            │                │  67頁）。          │        │
│    │            │        │後匯款至指定帳戶，其可以│            │            │          │            │                │3.新北市政府警察局蘆│        │
│    │            │        │投資黃金及期貨賺錢云云，│            │            │          │            │                │  洲分局德音派出所受│        │
│    │            │        │戊○○遂陷於錯誤而依指示│            │            │          │            │                │  理詐騙帳戶通報警示│        │
│    │            │        │匯款。                  │            │            │          │            │                │  簡便格式表（見同上│        │
│    │            │        │                        │            │            │          │            │                │  偵卷第95頁）。    │        │
│    │            │        │                        │            │            │          │            │                │4.內政部警政署反詐騙│        │
│    │            │        │                        │            │            │          │            │                │  諮詢專線紀錄表（見│        │
│    │            │        │                        │            │            │          │            │                │  同上偵卷第99頁至第│        │
│    │            │        │                        │            │            │          │            │                │  100頁）。         │        │
├──┼──────┼────┼────────────┼──────┼──────┼─────┼──────┼────────┼──────────┼────┤
│ 6  │109年8月14日│甲○○  │由真實姓名年籍不詳之本案│109年8月14日│合作金庫銀行│臨櫃匯款  │   882,121元│本案板信銀行帳戶│1.證人即告訴人甲○○│起訴書附│
│    │11時35分許前│        │詐欺集團成年成員於左列時│11時35分許  │神岡分行（址│          │            │                │  於警詢中之證述（見│表編號6 │
│    │某日時許    │        │間，以「李依依」之名義使│            │設：臺中市神│          │            │                │  110年度少連偵字第1│        │
│    │            │        │用即時通訊軟體「Line」傳│            │岡區中山路79│          │            │                │  24號卷第39頁至第43│        │
│    │            │        │送文字訊息給甲○○，並詐│            │9之1號）    │          │            │                │  頁）。            │        │
│    │            │        │稱：有一個名為「亞匯國際│            │            │          │            │                │2.合作金庫銀行匯款申│        │
│    │            │        │」的投資平臺，甲○○可以│            │            │          │            │                │  請書代收入傳票（見│        │
│    │            │        │匯款至指定帳戶，然後開始│            │            │          │            │                │  同上偵卷第79頁）。│        │
│    │            │        │在平臺上投資黃金賺錢云云│            │            │          │            │                │3.臺中市政府警察局豐│        │
│    │            │        │，甲○○遂陷於錯誤而依指│            │            │          │            │                │  原分局神岡分駐所受│        │
│    │            │        │示匯款。                │            │            │          │            │                │  理詐騙帳戶通報警示│        │
│    │            │        │                        │            │            │          │            │                │  簡便格式表（見同上│        │
│    │            │        │                        │            │            │          │            │                │  偵卷第115頁）。   │        │
│    │            │        │                        │            │            │          │            │                │4.內政部警政署反詐騙│        │
│    │            │        │                        │            │            │          │            │                │  諮詢專線紀錄表（見│        │
│    │            │        │                        │            │            │          │            │                │  同上偵卷第117頁至 │        │
│    │            │        │                        │            │            │          │            │                │  第118頁）。       │        │
├──┼──────┼────┼────────────┼──────┼──────┼─────┼──────┼────────┼──────────┼────┤
│ 7  │109年8月14日│辛○○  │由真實姓名年籍不詳之本案│109年8月14日│不詳        │不詳      │    50,000元│本案板信銀行帳戶│1.證人即告訴人辛○○│起訴書附│
│    │19時51分許前│        │詐欺集團成年成員於左列時│19時51分許  │            │          │            │                │  於警詢中之證述（見│表編號7 │
│    │某日時許    │        │間，以「林可欣」之名義使│            │            │          │            │                │  110年度少連偵字第1│        │
│    │            │        │用即時通訊軟體「Line」傳│            │            │          │            │                │  24號卷第29頁至第30│        │
│    │            │        │送文字訊息給辛○○，並詐│            │            │          │            │                │  頁）。            │        │
│    │            │        │稱：辛○○可以當海外代購│            │            │          │            │                │2.匯款時間及金額表（│        │
│    │            │        │之仲介人，也就是有人跟謝│            │            │          │            │                │  見同上偵卷第69頁）│        │
│    │            │        │坤池購買商品，商品則由曼│            │            │          │            │                │  。                │        │
│    │            │        │但在這之前，辛○○必須先│            │            │          │            │                │3.第一商業銀行小港分│        │
│    │            │        │司取得款項後，再以匯款方│            │            │          │            │                │  行存摺封面及交易明│        │
│    │            │        │式讓辛○○獲得價差利益，│            │            │          │            │                │  細內頁（見同上偵卷│        │
│    │            │        │但在這之前，辛○○必須先│            │            │          │            │                │  第73頁）。        │        │
│    │            │        │墊錢給公司購買商品云云，│            │            │          │            │                │4.高雄市政府警察局小│        │
│    │            │        │辛○○遂陷於錯誤而依指示│            │            │          │            │                │  港分局漢民派出所受│        │
│    │            │        │匯款。                  │            │            │          │            │                │  理詐騙帳戶通報警示│        │
│    │            │        │                        │            │            │          │            │                │  簡便格式表（見同上│        │
│    │            │        │                        │            │            │          │            │                │  偵卷第103頁）。   │        │
│    │            │        │                        │            │            │          │            │                │                    │        │
└──┴──────┴────┴────────────┴──────┴──────┴─────┴──────┴────────┴──────────┴────┘
【附表三】
┌──┬───┬────┬───────┬────────┐
│編號│告訴人│被告參與│領款或收水時間│提領款項金額（貨│
│    │      │行為種類│              │幣種類：新臺幣，│
│    │      │        │              │單位：元）      │
├──┼───┼────┼───────┼────────┤
│ 1  │壬○○│車手    │於109年8月10日│當次領款金額共10│
│    │      │        │19時10分許後同│,000元，其中包括│
│    │      │        │日某時許領款  │告訴人壬○○遭詐│
│    │      │        │              │騙之款項5,000元 │
│    │      │        ├───────┼────────┤
│    │      │        │於109年8月11日│16,000元        │
│    │      │        │22時13分許後同│                │
│    │      │        │日某時許領款  │                │
├──┼───┼────┼───────┼────────┤
│ 2  │庚○○│收水    │丙○○於108年8│丙○○當次臨櫃領│
│    │      │        │月13日15時10分│款149,000元，其 │
│    │      │        │許臨櫃領款後，│中包括告訴人蕭新│
│    │      │        │當場轉交給被告│展遭詐騙之款項60│
│    │      │        │，再立即由被告│,000元，全數由被│
│    │      │        │至附近公園轉交│告轉交給本案詐欺│
│    │      │        │給本案詐欺集團│集團成年成員    │
│    │      │        │成年成員      │                │
├──┼───┼────┼───────┼────────┤
│ 3  │己○○│車手    │於108年8月12日│20,000元、10,000│
│    │      │        │17時19分許後同│元，合計30,000元│
│    │      │        │日某時許領款兩│，即為告訴人陳聖│
│    │      │        │次            │元遭詐欺之款項  │
├──┼───┼────┼───────┼────────┤
│ 4  │乙○○│車手及收│於108年8月13日│提領20,000元共9 │
│    │      │水      │15時23分許後同│次、提領18,000元│
│    │      │        │日某時許領款十│、2,000元、30,00│
│    │      │        │一次          │0元各1次，其中包│
│    │      │        │              │括告訴人乙○○遭│
│    │      │        │              │詐騙之部分款項  │
│    │      │        ├───────┼────────┤
│    │      │        │丙○○於108年8│丙○○當次臨櫃領│
│    │      │        │月14日9時24分 │款256,000元，其 │
│    │      │        │許臨櫃領款後，│中包括告訴人王述│
│    │      │        │當場轉交給被告│賢遭詐騙之部分款│
│    │      │        │，再立即由被告│項，全數由被告轉│
│    │      │        │至附近公園轉交│交給本案詐欺集團│
│    │      │        │給本案詐欺集團│成年成員        │
│    │      │        │成年成員      │                │
├──┼───┼────┼───────┼────────┤
│ 5  │戊○○│車手    │於108年8月13日│提領20,000元共9 │
│    │      │        │某時許領款    │次、提領18,000元│
│    │      │        │              │、2,000元、30,00│
│    │      │        │              │0元各1次，其中包│
│    │      │        │              │括告訴人戊○○遭│
│    │      │        │              │詐騙之款項30,000│
│    │      │        │              │元              │
├──┼───┼────┼───────┼────────┤
│ 6  │甲○○│收水    │丙○○於108年8│丙○○當次臨櫃領│
│    │      │        │月14日14時47分│款1,140,000元， │
│    │      │        │許臨櫃領款後，│其中包括告訴人王│
│    │      │        │當場轉交給被告│宥樺遭詐騙之款項│
│    │      │        │，再立即由被告│882,121元，全數 │
│    │      │        │至附近公園轉交│由被告轉交給本案│
│    │      │        │給本案詐欺集團│詐欺集團成年成員│
│    │      │        │成年成員      │                │
├──┼───┼────┼───────┼────────┤
│ 7  │辛○○│車手    │於108年8月14日│30,000元、30,000│
│    │      │        │某時許領款兩次│元，合計60,000元│
│    │      │        │              │，其中包括告訴人│
│    │      │        │              │辛○○遭詐欺之款│
│    │      │        │              │項50,000元      │
└──┴───┴────┴───────┴────────┘